# 政府补助的列示

提问人：zhuyingqingxin 时间：2018-01-29 10:41:52
@chenyiwei 执行《企业会计准则第 16 号——政府补助（ 2017 年修订）》之前，企业将取得的政府补助计入营业外收入；与资产相关的政府补助确认为递延收益，在资产使用寿命内平均摊销计入当期损益。执行《企业会计准则第 16 号——政府补助（ 2017 年修订）》之后，企业对 2017 年 1 月 1 日之后发生的与日常活动相关的政府补助，计入其他收益或冲减相关成本费用；与日常活动无关的政府补助，计入营业外收支。那么，一般哪些政府补助与日常经营相关，哪些与日常经营无关呢？实际审计经验中，我们遇到以下政府补助并进行了区分： 与日常经营相关的政府补助计入其他收益：主要包括往年计入到递延收益，随资产的折旧与摊销的转入当期损益；创新企业补助；为研发项目的奖励款；营改增财政补贴款；高新技术财政补贴款；进口补贴款；税收返还款；节能奖励款；环保补贴款；地方教育费附加返还款； 与日常经营无关计入营业外收入：接受捐赠；稳岗补贴；拆迁补偿款；退城入园的奖励款等；
待就业培训补贴收入；引进国外技术人员奖励款；困难企业的社保补贴款；政府帮扶资金；报废旧车辆补贴款；残疾人补贴款；个税返还款等等。 以上理解是否有误，请陈老师指正。

回答人：chenyiwei
在目前修订后政府补助准则应用指南尚未正式发布的情况下，对政府补助是否与“日常活动”相关的判断，暂按照“2017年企业会计准则技术联络小组第二次会议纪要” 中的意见处理，全文如下：
（二）关于与“日常活动”相关的政府补助 【背景或案例】：新政府补助准则规定，“与企业日常活动相关的政府补助，应当按照经济业务实质，计入其他收益或冲减相关成本费用。与企业日常活动无关的政府补助，应当计入营业外收支。”但是，准则并未明确“日常活动”的范围，企业应当如何判断其收到的政府补助是否与“日常活动”相关？ 会议分析，该问题涉及新政府补助准则。尽管收入准则和存货准则也提及了“日常活动”，但考虑到政府补助对象的广泛性，新政府补助准则中的“日常活动”范围要比前述两个准则宽泛。以补助对象是否为营业利润之中所包含的项目作为界定的标准是实务上普遍接受的，并具有较好的可操作性。对于是否需要满足“经常性”条件，现有的营业利润与营业外收支并没有特别考虑这一条件，因此，不宜单独就政府补助附加该条件。 会议初步意见，在政府补助准则应用指南中加以说明，即就该准则而言，与“日常活动”相关是指政府补助补偿的成本费用是营业利润之中的项目，或该补助与日常销售行为密切相关，则认为该政府补助与日常活动相关。